臺灣新竹地方法院刑事判決
110年度交簡上字第42號
上  訴  人  臺灣新竹地方檢察署檢察官
上  訴  人  
即  被  告  李彭玉美



上列上訴人因被告過失傷害案件，不服本院新竹簡易庭於中華民
國110年7月30日所為110年度竹交簡字第388號第一審刑事簡易判
決（起訴書案號：臺灣新竹地方檢察署110年度偵字第4585號）
，提起上訴，本院管轄之第二審合議庭判決如下：
    主    文
上訴均駁回。
李彭玉美緩刑貳年。
    犯罪事實
一、李彭玉美於民國109年12月5日8時10分許，駕駛車牌號碼00-
    0000號自用小客車，沿新竹縣竹北市中正西路由東往西方向
    行駛，行經新竹縣○○市○○○路000號前，本應注意超車時，前
    行車減速靠邊或以手勢或亮右方向燈表示允讓後，後行車始
    得超越；超越時應顯示左方向燈並於前車左側保持半公尺以
    上之間隔超過，行至安全距離後，再顯示右方向燈駛入原行
    路線；且駕駛人應注意車前狀況及兩車併行之間隔，並隨時
    採取必要之安全措施，而依當時情形天候晴、日間自然光線
    、路面柏油、乾燥、無缺陷及障礙物、視距良好等節，應無
    不能注意之情事，竟疏未充分注意車前狀況及與前車併行間
    隔，貿然超車，適同向前方之范棠嬌騎駛車牌號碼000-000
    號普通重型機車左偏行駛，2車因而發生碰撞，致范棠嬌受
    有左側肱骨開放性粉碎性骨折、頭部外傷併蜘蛛膜下出血、
    雙膝擦挫傷、左臉眉上開放性撕裂傷（傷口約4公分）等傷
    害。　　
二、案經范棠嬌訴由新竹縣政府警察局竹北分局報告臺灣新竹地
    方檢察署檢察官偵查後起訴。
    理    由
壹、程序方面
    本判決所引用被告李彭玉美以外之人於審判外之陳述，檢察
    官與被告於本院準備程序時就證據能力表示沒有意見，且均
    未於言詞辯論終結前聲明異議（見交簡上卷第65、77至84頁
    ）。本院審酌上開證據資料作成時之情況，尚無違法不當及
    證明力明顯過低之瑕疵，亦認為以之作為證據應屬適當，依
    刑事訴訟法第159條之5規定，均有證據能力。至於本院以下
    所引用非供述證據部分，並無證據證明係公務員違背法定程
    序所取得，是依刑事訴訟法第158條之4規定反面解釋，即具
    證據能力。
貳、實體方面
一、上開犯罪事實，業據被告於偵查中、本院準備及審判程序時
    坦承不諱（見偵卷第35頁、交簡上卷第63至67、77至84頁）
    ，核與證人即告訴人范棠嬌於警詢時及偵查中之證述大致相
    符（見偵卷第7至8、35頁），並有道路交通事故現場圖暨草
    圖、道路交通事故調查報告表（一）、（二）各1紙、現場
    及車損照片12張、監視器影像截圖8張、東元醫療社團法人
    東元綜合醫院（下稱東元醫院）109年12月25日乙種診斷證
    明書1紙、車號000-000號普通重型機車、車號00-0000號自
    用小客車之車輛詳細資料報表、東元醫院110年7月28日東秘
    總字第1100001251號函各1紙、監視器影像光碟1片在卷可稽
    （見偵卷第9至22、24、27至28頁、竹交簡卷第21頁），足
    認被告之任意性自白與事實相符。從而，本案事證明確，被
    告上開犯行，堪以認定，應依法論科。
二、論罪科刑及維持原審判決之理由：
  ㈠核被告所為，係犯刑法第284條前段之過失傷害罪。
  ㈡被告於犯罪未被有偵查職權之公務員發覺前，停留現場並向
    到場處理之警員坦承為肇事者等情，有新竹縣政府警察局竹
    北分局警備隊道路交通事故肇事人自首情形紀錄表1紙在卷
    可參（見偵卷第26頁），足認被告有接受裁判之意思，符合
    自首之要件，爰依刑法第62條前段規定，減輕其刑。
　㈢原審判決以被告過失駕車而肇事，致告訴人受有上揭傷勢，
    身心所受傷害非輕，且被告於本件事故為駕車超越前車時，
    未經前車允讓，且疏未注意保持半公尺以上之間隔，而因強
    行超越告訴人所駕機車未保持安全距離，由上開自用小客車
    右側車身擦撞告訴人所駕機車，致告訴人人、車倒地之過失
    情節，又念及被告犯後坦承犯行，態度尚可，併參酌其素行
    、其自述從事商業，家庭經濟狀況為小康之生活狀況及國中
    畢業之智識程度，及被告有意願與告訴人洽談和解，惜未積
    極協調邀請保險公司與告訴人洽談和解，致雙方無法達成和
    解等一切情狀，量處有期徒刑3月，並諭知易科罰金之折算
    標準。經核並未逾越法定刑度，又未濫用自由裁量之權限，
    量刑亦屬妥適，與罪刑相當、比例及公平原則均無違。
　㈣被告提起上訴主張其於原審判決後與告訴人成立和解，請求
    從輕量刑等語，並有和解書1 紙為證（見交簡上卷第47至48
    頁），惟查被告疏未注意遵守超車及保持安全間隔距離等義
    務，造成告訴人受有上開傷害結果，核其過失情節及告訴人
    傷勢結果均非輕微，又原審於110年6月28日電詢被告和解意
    願，經被告表明無法負擔告訴人所提賠償金額等語，有本院
    刑事紀錄科公務電話紀錄表1紙為憑（見交易卷第17頁），
    足認原審於審理期間已給予被告協調之機會，被告未能積極
    表示爭取續行協調空間，至被告嗣於原審判決後之110年9月
    3日雖已賠償告訴人並獲得告訴人諒解，有前揭和解書1紙為
    證，惟此情對於刑度減輕幅度極微，未達因此而改變原審量
    刑之程度。從而，原審就被告過失傷害犯行所處有期徒刑3
    月，尚難認有何過重之嫌，被告上訴意旨請求從輕量刑，難
    認有理由，應予駁回。
　㈤檢察官提起上訴主張告訴人所受之傷勢恐已達重傷害之程度
    ，被告應係涉犯刑法第284條後段之過失重傷害罪嫌；告訴
    人目前傷勢未癒，痛苦不堪，反觀被告犯後態度惡劣，迄今
    不聞不問，未曾協商和解事宜，足見被告惡行尤重，原審法
    院量刑實屬過輕等語。惟查，原審向東元醫院發函詢問告訴
    人傷勢復原情形，經該院函覆：告訴人於109年12月5日就醫
    診斷為左側肱骨骨粉碎性骨折、蜘蛛膜下腔出血、臉部撕裂
    傷，處置為骨折處骨板鋼釘固定及傷口縫合；告訴人之傷勢
    有創傷性關節炎可能，如症狀持續，可能建議行人工關節置
    換等節，有東元醫院110年7月28日東秘總字第1100001251號
    函1紙在卷可佐（見竹交簡卷第21頁），足認告訴人所受左
    側肱骨粉碎性骨折部分，尚可治療，且仍有治療方案，難認
    已達刑法第10條第4項第4款所定毀敗或嚴重減損一肢以上機
    能之重傷害。又被告於原審判決之後已與告訴人成立和解並
    獲得諒解，業如前述，從而，檢察官提起上訴，難認有理由
    ，亦應駁回。
三、緩刑：
    被告未曾因故意犯罪受有期徒刑以上刑之宣告一情，有臺灣
    高等法院被告前案紀錄表1 紙為憑（見交簡上卷第85頁），
    其雖因一時失慮致為本案犯行，惟犯罪後已坦承犯行並獲得
    告訴人之諒解，已如前述，足認被告經此偵查及科刑程序，
    應知警惕，信無再犯之虞，本院認其所受宣告之刑以暫不執
    行為適當，爰依刑法第74條第1項第1款規定，併予宣告緩刑
    2 年，以啟自新。
據上論斷，應依刑事訴訟法第455 條之1 第1 項、第3 項、第36
8 條，判決如主文。
本案經檢察官邱志平提起公訴，原審改依簡易判決處刑，檢察官
邱志平提起上訴，檢察官陳亭宇到庭執行職務。
中　　華　　民　　國　　111 　年　　1 　　月　　27　　日
                  刑事第一庭  審判長法  官  楊麗文    
　
                                    法  官  楊惠芬
　
                                    法  官  王凱平
以上正本證明與原本無異。
不得上訴。
中　　華　　民　　國　　111 　年　　1 　　月　　27　　日
                                    書記官  鍾佩芳
附錄本案論罪科刑所犯法條： 
刑法第284條前段
因過失傷害人者，處1年以下有期徒刑、拘役或10萬元以下罰金
。